臺灣高雄地方法院刑事判決　　　　　　　96年度易字第2420號
公　訴　人　臺灣高雄地方法院檢察署檢察官
被　　　告　甲○○
上列被告因違反毒品危害防制條例案件，經檢察官提起公訴（96
年度毒偵字第2047號），本院判決如下：
    主  文
甲○○持有第二級毒品，處有期徒刑參月，減為有期徒刑壹月又
拾伍日，如易科罰金，以新臺幣壹仟元折算壹日。扣案之第二級
毒品甲基安非他命貳包（均不含包裝袋，驗後淨重分別為零點零
零壹公克、零點貳伍壹公克），均沒收銷燬；扣案盛裝上開甲基
安非他命之包裝袋貳只，均沒收。
    事  實
一、甲○○明知甲基安非他命經公告列為毒品危害防制條例第2
    條第2 項第2 款之第二級毒品，不得非法持有，竟基於持有
    第二級毒品甲基安非他命之犯意，於民國96年2 月6 日凌晨
    零時許，在高雄市苓雅區○○○路與三多一路口「駿獅PUB
    」內，以新臺幣1,000 元之代價，向真實姓名年籍不詳綽號
    「企鵝」之成年男子購買第二級毒品甲基安非他命2 包（如
    均不含包裝袋，驗後淨重分別為0.001 公克、0.251 公克）
    ，而非法持有之。嗣於同年月8 日凌晨1 時45分許，員警經
    徵得甲○○之同意後，在甲○○位於高雄市新興區○○○路
    47 號6樓之4 之租屋處內執行搜索查獲，並當場扣得上開毒
    品，始查知上情。
二、案經高雄市政府警察局新興分局報請臺灣高雄地方法院檢察
    署檢察官偵查起訴。
    理  由
一、證據能力之判斷：
    按被告以外之人於審判外之言詞或書面陳述，除法律有規定
    者外，不得作為證據，刑事訴訟法第159 條第1 項定有明文
    。又被告以外之人於審判外之陳述，雖不符前4 條之規定，
    而經當事人於審判程序同意作為證據，法院審酌該言詞陳述
    或書面陳述作成時之情況，認為適當者，亦得為證據；當事
    人、代理人或辯護人於法院調查證據時，知有第159 條第1
    項不得為證據之情形，而未於言詞辯論終結前聲明異議者，
    視為有前項之同意，刑事訴訟法第159 條之5 亦定有明文。
    關於高雄市立凱旋醫院96年3 月30日高市凱醫驗字第3708號
    濫用藥物成品檢驗鑑定書、搜索扣押筆錄暨扣押物品目錄表
    及扣案毒品暨查獲現場照片等證據，被告甲○○於本院行準
    備程序時，均明確表示對於證據能力無意見等語（本院卷第
    32頁參照），且當事人均未於本院審理過程中聲明異議，是
    本院審酌前開證據作成時之情況均屬正常，且與本案相關之
    待證事實具有關連性，認適當作為證據，依前開刑事訴訟法
    第159 條之5 之規定，認上開證據均具有證據能力。
二、事實之認定：
    上揭犯罪事實，業據被告甲○○於本院審理中坦承不諱（本
    院卷第73、74頁參照），核與證人即本件查獲員警乙○○於
    本院審理中所結證之情節相符（本院卷第67至71頁參照），
    而扣案之疑似甲基安非他命白色晶體2 包，經送請高雄市立
    凱旋醫院鑑定結果，亦確認含甲基安非他命成分（如均不含
    包裝袋，驗後淨重分別為0.001 公克、0.251 公克），有該
    院96年3 月30日高市凱醫驗字第37 08 號濫用藥物成品檢驗
    鑑定書1 紙附卷可稽（偵卷第41頁參照），此外，並有搜索
    扣押筆錄暨扣押物品目錄表1 份（偵卷第7 至9 頁參照）及
    扣案毒品暨查獲現場照片3 幀（偵卷第14、15頁參照）附卷
    足資佐證。從而，被告上開自白與事實相符，自可採為認定
    事實之證據。是本案事證明確，被告持有第二級毒品甲基安
    非他命之犯行洵堪認定，應依法論罪科刑。
三、論罪與科刑：
    查甲基安非他命係毒品危害防制條例第2 條第2 項第2 款所
    稱之第二級毒品，不得非法持有。是核被告所為，係犯毒品
    危害防制條例第11條第2 項之持有第二級毒品罪。爰審酌被
    告明知毒品危害社會安全，且易滋生其他犯罪，竟仍向他人
    購入第二級毒品甲基安非他命後而持有，其行為顯然不該，
    惟念及其持有毒品之數量非鉅，且犯後坦承犯行，堪認尚有
    悔意，復未曾受有期徒刑以上刑之宣告，有臺灣高等法院被
    告前案紀錄表1 份在卷可查等一切情狀，量處如主文所示之
    刑，並考量被告之年齡為23歲、高職畢業、從事工業及家境
    勉持等情，諭知以新臺幣1,000 元折算1 日之易科罰金折算
    標準，以資懲戒。另查，本件被告之犯罪時間為96年2 月6
    日至同年月8 日，而於被告犯罪後，中華民國96年罪犯減刑
    條例業於96年6 月15日經立法院三讀通過，並經總統府公布
    生效，則本件被告犯罪之時點既在96年4 月24日之前，且其
    所犯之罪核與中華民國96年罪犯減刑條例第2 條第1 項之規
    定相符，復無同條例第3 條之除外情事存在，自應依該條例
    第2 條第1 項第3 款、第7 條之規定，均減其宣告刑二分之
    一，並依法諭知其宣告刑及減得之刑。至扣案之毒品甲基安
    非他命海洛因2 包（不含包裝袋，驗後淨重分別為0.001 公
    克、0.251 公克），均屬第二級毒品，均應依毒品危害防制
    條例第18條第1 項前段之規定，併予宣告沒收銷燬；扣案盛
    裝上開甲基安非他命之包裝袋2 只，因已經鑑定檢驗機構將
    之與盛裝之毒品分別鑑析其重量，應可視為與毒品分離之物
    ，然既係被告所有供被告包裝前揭毒品所用之物，應依刑法
    第38條第1 項第2 款規定，均併予宣告沒收。
據上論斷，應依刑事訴訟法第299 條第1 項前段，毒品危害防制
條例第11條第2 項、第18條第1 項前段，刑法第11條、第38條第
1 項第2 款、第41條第1 項前段，中華民國96年罪犯減刑條例第
2條 第1 項第3 款、第7 條，判決如主文。
本案經檢察官李佳韻到庭執行職務。
中　　華　　民　　國　　96　　年　　10　　月　　23　　日
　　　　　　　　　刑事第八庭  審判長法　官　李璧君
　　　　　　　　　　　　　　　　　　法　官  曾鈴
　　　　　　　　　　　　　　　　　　法　官　陳振嘉
以上正本證明與原本無異。
如不服本判決應於收受本判決後10日內向本院提出上訴書狀，並
應敘述具體理由，如未敘述上訴理由者，應於上訴期間屆滿後20
日內補提理由書狀於本院（均須按他造當事人之人數附繕本）「
切勿逕送上級法院」。
中　　華　　民　　國　　96　　年　　10　　月　　23　　日
　　　　　　　　　　　　　　　　　  書記官  顏宗貝
附錄本件論罪科刑法條全文：
毒品危害防制條例第11條第2 項
持有第二級毒品者，處2 年以下有期徒刑、拘役或新臺幣3 萬元
以下罰金。
